臺灣新竹地方法院刑事宣示判決筆錄　　　 90年度易字第995號
　　公訴人 臺灣新竹地方法院檢察署檢察官
　　被　告 丙○○　男　30歲.
　　　　　　　　　 現於臺灣新竹看守所
　　指定辯護人 丁○○
上列被告因竊盜案件，檢察官提起公訴（90年度偵字第5391
號）後，聲請改依協商程序而為判決，本院於中華民國94年
4月15日下午5 時在本院刑事刑事第9 法庭宣示判決，出席職員
如下：
　　　　　法　官　陳健順
　　　　　書記官　馮玉玲
　　　　　通　譯　康智揚
法官起立朗讀判決主文、犯罪事實要旨、處罰條文、附記事項，
及告以上訴限制、期間並提出上訴狀之法院，且諭知記載其內容
：
一、主  文：
    丙○○連續結夥三人以上竊盜，處有期徒刑壹年貳月。
二、犯罪事實要旨：
    丙○○基於意圖為自己不法所有之概括犯意，與下列已成年
    之人，共同基於犯意之聯絡，連續為下列竊盜行為：
  １、於九十年八月三十日下午三時三十分許，在新竹縣竹東鎮
      ○○路○段一八七號「佳美」檳榔攤，甲○○、乙○○、
      辛○○、丙○○等四人，由其中甲○○駕駛ＬＶ─三八一
      一自小客車；一人佯裝購買飲料等商品，引出檳榔攤之店
      員後，再佯稱問路拖延時間，而由丙○○僭行至檳榔攤內
      竊取皮包一只（內有現金九千元、行動電話、蔡莉妮之居
      留證）得手。
  ２、於九十年九月二日下午三時許，在新竹縣竹北市○○路一
      八三號前「００７子星」檳榔攤，甲○○、乙○○、辛○○、丙○○等四人，由辛○○駕駛ＬＶ─三八一一自小客
      車；甲○○佯裝購買飲料等商品，引出檳榔攤之店員壬○○後，再佯稱問路拖延時間，而由其中丙○○僭行至檳榔
      攤內竊取壬○○所有之現金二千四百元及行動電話一支得
      手。
  ３、於九十年九月四日中午十二時十分許，在新竹縣竹東鎮○○路○段四十九號「月清」檳榔攤，甲○○、乙○○、辛○○、丙○○等四人，由辛○○駕駛ＬＶ─三八一一自小
      客車；一人佯裝購買飲料等商品，引出檳榔攤之店員己○○後，再佯稱問路拖延時間，而由一人僭行至檳榔攤內竊
      取曾女所有之現金四千元得手。
  ４、於九十年九月六日下午二時許，在新竹縣竹東鎮○○路○
      段三四五號「兄弟有緣」檳榔攤，甲○○、乙○○、辛○○、丙○○等四人，由辛○○駕駛ＬＶ─三八一一自小客
      車；甲○○佯裝購買飲料等商品，引出檳榔攤之店員劉香
      蘭後，再佯稱問路拖延時間，而由乙○○僭行至檳榔攤內
      竊取劉女所有之皮包一只 (內有現金一萬四千元、
      、金融卡、行動電話）得手。
  ５、九十年十月一日下午二時三十分許，在桃園市○○路一三
      九０號「銀天使」檳榔攤，由辛○○負責駕車，丙○○佯
      裝問路，甲○○竊取檳榔攤內財物約三千元得手。
  ６、九十年十月十七日下午八時許，在桃園市○○路一三八三
      號「超快感」檳榔攤，由游振偉駕駛一輛黑色吉普車，丙○○、辛○○坐車後座，游振偉佯裝問檳榔攤店員癸○○
      事情，再由甲○○竊取劉女粉紅色皮包一只（內有
      一張、摩扥羅拉T2 688手機一支及現金二千五百元）得手
      。
  ７、九十年十月中旬，在桃園市○○路一七七一號「綺綺檳榔
      攤」，由辛○○駕車，丙○○佯裝問路，彭世富下手竊取
      攤內財物得手。
  ８、九十年九月十二日，下午五時二十分許，在台北縣土城市
      ○○路○段一六九巷二號「阿欽」檳榔攤，由辛○○駕車
      ，李忠富佯稱向檳榔攤購買檳榔，丙○○竊取攤內的皮包
      ，惟未得手；於相隔約十分鐘後，又佯稱要買香煙，丙○○遂趁機竊取攤內之黑色皮包一只（內有現金九千餘元、
      。
  ９、於九十一年七月三十日上午八時三十分許，在桃園縣中壢
      市○○路十二號丑○○○經營之「鯉之城水族館」，由李
      忠富佯稱購買魚類，再由丙○○趁竊取館內現金七百元。
  １０、於九十一年七月三十日中午十二時三十分許，在桃園縣
        中壢市○○路二一０號一樓「巧慧髮廊」趁被害人子○○不注意之際，竊取被害人皮包（按內有現金約五千元
        、三張
  １１、於九十一年十月九日上午八時三十分許，在中壢市○○
        路一九一號「京雁服飾店」竊取被害人庚○○置於櫃檯
        內之咖啡色女用皮包一只（按內有台北三信、安泰銀行
        、世華商銀、第一商銀、新竹國際商銀、郵局金融卡各
        一枚；第一商銀、玉山商銀信用卡各乙張、安泰銀行信
        用卡二張；健保卡、汽機車駕照、汽車行照各一張；印
        章、
        元等物）得手。
  １２、於九十一年八月十日下午二時四十分許，在台中縣大甲
        鎮○○里○○路九十八號「優品味食品行」，夥同辛○○、彭世富及丙○○之兄，共同竊取收銀機（內有現金
        新台幣三千五百零五元元）得手。
  １３、於九十一年十一月二十七日上午十時三十分許，在台北
        縣三峽鎮○○街二０七號前，竊取被害人戊○○放置在
        ＱＫＣ─一九五號輕機車置物廂內之女用黑色皮包一只
        （內有
        銀行信用卡各一張、合作金庫金融卡兩張、萬泰銀行現
        金急救卡一張及新台幣五千元整等物品）得手。
  １４、於九十三年二月八日上午六時二十分許，在桃園縣蘆竹
        鄉○○村○○路四八一號，竊取黃勝智所有停靠在該處
        路旁之車號ＪＬ三─三七六號重型機車一台得手。
三、處罰條文：
    刑法第三百二十一條第一項第四款。
四、協商判決除有刑事訴訟法第455條之4第1項第1款於本訊問程
    序終結前，被告撤銷協商合意或檢察官撤回協商聲請者；第
    2款被告協商之意思非出於自由意志者；第4款被告所犯之罪
    非第455條之2第1項所定得以協商判決者；第6款被告有其他
    較重之裁判上一罪之犯罪事實者；第7款法院認應諭知免刑
    或免訴、不受理者情形之一，及違反同條第2項「法院應於
    協商合意範圍內為判決；法院為協商判決所科之刑，以宣告
    緩刑或二年以下有期徒刑、拘役或罰金為限」之規定者外，
    檢察官與被告均不得上訴。
五、如有前項得上訴之情形，得自收受宣示判決筆錄送達之日起
    10日內，向本院提出上訴書狀，上訴於第二審法院。
中　　華　　民　　國　　94　　年　　4　　月　　15　　日
                  臺灣新竹地方法院刑事第五庭
                      書  記  官  馮玉玲
                      審判長法官  陳健順
上列正本證明與原本無異。
中　　華　　民　　國　　94　　年　　4　　月　　15　　日
                      書  記  官  馮玉玲
